【裁判字號】    95,抗,373
【裁判日期】    951121
【裁判案由】    本票裁定
【裁判全文】
臺灣臺中地方法院民事裁定               95年度抗字第373號
抗  告  人  甲○○
相  對  人  丙○○
送達代收人  乙○○
上列抗告人與相對人間因聲請本票裁定事件，抗告人對於中華民
國95年10月17日本院簡易庭所為之裁定 (95年度票字第34304號)
提起抗告，本院合議庭裁定如下：
    主  文
抗告駁回。
抗告程序費用新臺幣壹仟元由抗告人負擔。
    理  由
一、按執票人向本票發票人行使追索權時，得聲請法院裁定後強
    制執行。票據法第123條定有明文。又本票執票人，依票據
    法第123條規定，聲法院裁定許可對發票人強制執行，係屬
    非訟事件，此項聲請之裁定，及抗告法院之裁定，僅依非訟
    事件程序，以審查強制執行許可與否，並無確定實體上法律
    關係存否之效力，如發票人就票據債務之存否有爭執時，應
    由發票人提起確認之訴，以資解決，最高法院56年臺抗字第
    714號、57年臺抗字第76號判例可資參照。
二、本件相對人主張：伊執有抗告人為發票人所簽發，如原裁定
    所示之本票7紙，並免除作成拒絕證書，詎屆期提示未獲付
    款，依票據法第123條規定，聲請裁定許可強制執行等情，
    已據提出本票1紙為證，原裁定予以准許，即無不合。
三、抗告意旨略以：查系爭本票裁定金額不符，其徒托空言，實
    不足採信，原審不察，竟准予強制執行，顯非適法等語。惟
    查抗告人上開主張，由本票形式上觀察，本院簡易庭上開裁
    定並無裁定金額與本票票載金額不符之情形存在；至若抗告
    人與相對人實體法上之債權債務關係，如有與本票票載金額
    不同之情節，顯係實體上之爭執，揆諸前揭說明，應由抗告
    人另行提起訴訟，以資解決。本件非訟事件程序不得加以審
    究實體上之爭執，自應准予為強制執行之裁定。綜上所述，
    本件抗告為無理由，應予駁回。
四、另對於非訟事件，依法應由關係人負擔費用者，法院裁定命
    關係人負擔時，應一併確定其數額，非訟事件法第24條第1
    項定有明文。爰依法確定本件抗告程序費用額如主文第2項
    所示。
五、據上論結，本件抗告為無理由，依非訟事件法第46條、第21
    條第2項、第24條第1項、民事訴訟法第495條之1第1項、第4
    49條第1項、第78條，裁定如主文。
中    華    民    國    95    年    11    月    21    日
                  民事第二庭    審判長法  官  許冰芬
                                      法  官  呂明坤
                                      法  官  王鏗普
以上正本係照原本作成。
如不服本裁定，僅得於收受本裁定正本送達後10日內，以適用法
規顯有錯誤為理由，向本院提出再抗告狀，（須附繕本一份及繳
納再抗告裁判費新臺幣1,000元），經本院許可後始可再抗告，
前項許可以原裁定所涉及法律見解具有原則上重要性者為限。
中    華    民    國    95    年    11    月    21    日
                                      書記官


司法院資訊處製作；財團法人民間司法改革基金會備份。
